臺灣高等法院高雄分院刑事判決　　　　　　　　　　九十三年度上易字第四八一號
　　上　訴　人
　　即　被　告　甲○○
右上訴人因竊盜案件，不服臺灣高雄地方法院九十三年度易字第八三０號中華民國九
十三年八月十日第一審判決（起訴案號：臺灣高雄地方法院檢察署九十三年度偵字第
九六八二號），提起上訴，本院判決如左：
    主  文
上訴駁回。
    事  實
一、甲○○與潘安全（原審判處有期徒刑十月，撤回上訴確定）共同基於意圖為自己
    不法所有之犯意聯絡，於九十三年五月六日下午六時二十五分許，由甲○○騎乘
    車牌號碼ＪＫＨ─二八五號重型機車搭載潘安全，並攜帶甲○○所有客觀上對人
    之生命、身體、安全構成威脅，足供兇器使用之Ｔ型扳手一支，前往高雄縣鳥松
    鄉○○路高雄長庚醫院後門前，由甲○○騎乘上開機車在旁負責接應，並由潘安
    全下車持前開Ｔ型扳手，啟動電門著手竊取乙○○○所有停放該處車牌號碼ＳＡ
    三─七六九號之輕型機車（價值新台幣三萬元），得手後，正騎乘竊得之輕型機
    車駛離現場時，為在場埋伏查緝贓車之警員徐福祥發覺而當場查獲，並在潘安全
    之上衣口袋內扣得上開Ｔ型扳手一支。
二、案經高雄縣政府警察局仁武分局報告臺灣高雄地方法院檢察署檢察官偵查起訴。
    理  由
一、訊據上訴人即被告甲○○固坦承有於前揭時間騎乘車牌號碼ＪＫＨ─二八五號重
    型機車搭載潘安全，前往高雄縣鳥松鄉○○路高雄長庚醫院後門前，嗣後為警逮
    捕之事實，惟矢口否認有竊盜之犯行，辯稱：潘安全去找伊，說要找朋友，叫伊
    載他出去，到長庚醫院叫伊在對面車道等，潘安全沒有跟伊講說要去偷機車云云
    。
二、然查：
（一）右揭事實，業據潘安全於警詢時供稱：於九十三年五月六日下午四時許，在高
      雄市○○路與民族路口見面，伊告訴甲○○剛出來沒有交通工具，伊提議到長
      庚醫院找一輛機車代步，並由甲○○從其家中帶一支Ｔ型扳手出來，到長庚醫
      院後門處時，伊叫甲○○將該支Ｔ型扳手交給伊，並在該處繞了兩趟後叫甲○
      ○停車，伊選定ＳＡ三─七六九號機車以Ｔ型扳手插入電門發動機車行竊，伊
      騎竊來的機車行駛中被撞倒時，誤以為警察是車主，並聽到有人高喊不要跑，
      伊就立即跳上甲○○騎過來接應之機車欲逃跑時，聽到槍聲才停下來遭逮捕等
      語（見警卷第三頁、第四頁）。
（二）證人即查獲之警員徐福祥於原審審理時結證稱：當時因看到一輛贓車所以就在
      該處埋伏，該失竊的機車在伊正對面，埋伏時看到被告二人共騎一部機車來左
      顧右盼，騎過長庚醫院後門又再轉回來，在後門左側潘安全下車，被告甲○○
      將車子停在逆向車道，車子還在發動，過一陣子，潘安全就到長庚醫院後門左
      側牽另外一輛車出來，伊就騎機車慢慢的從長庚醫院後門騎出來，看到潘安全
      將車發動並行駛時，伊就慢慢騎靠近時再撞倒潘安全所騎的機車，並衝過去抓
      人，潘安全有反抗，伊就把潘安全摔到路中央，這時原本停車在等的被告甲○
      ○就騎車過來接應，潘安全就坐上機車準備離開，那時伊就掏出槍來並且對空
      鳴槍，被告二人才停車並蹲到旁邊去等語（見原審卷第七十二頁、第七十三頁
      ）。
（三）參以被告甲○○倘若確不知潘安全下手行竊機車之情事，理應在不知潘安全為
      何遭撞倒時應即下車至潘安全遭撞倒處詢問究竟發生何事，始與常情相符，豈
      有見狀後立即騎乘機車接應潘安全離開，待警員對空鳴槍始停車之理？是被告
      甲○○前開所辯不知道潘安全要去偷機車云云，要屬卸責之詞，不足採信。至
      於潘安全於原審審理作證時翻異前詞證稱：不是和被告甲○○一起偷機車，並
      沒有跟被告甲○○說要去鳥松做什麼等語（見原審卷第七十九頁、第八十三頁
      ），然潘安全於警詢中已就上開犯罪事實供稱明確，且核與證人徐福祥所述之
      情節相符，再參以潘安全於原審審理時為結證：Ｔ型扳手是伊的，不知道為何
      警詢時說是被告甲○○的等語（見原審卷第八十一頁），卻於嗣後原審及本院
      審理時供稱：Ｔ型扳手是被告甲○○帶出來給伊的，不是伊的，伊確定是被告
      甲○○的，剛才說的不對等語（見原審卷第一○一頁、第一○二頁、本院審理
      筆錄），足見潘安全於證述甲○○不是和伊一起偷機車云云，顯係為迴護被告
      甲○○之詞，自不能作為有利被告甲○○之認定。另參酌被告甲○○於原審審
      理時供稱：潘安全會騎乘機車，當天是潘安全騎乘機車來找伊一起去鳥松，後
      來由伊騎機車搭載潘安全等語（見原審卷第九十頁），衡情潘安全既然會自行
      騎乘機車，何須騎乘機車至被告甲○○處，再由被告甲○○搭載之理？顯見潘
      安全與被告甲○○應係共同謀議騎乘機車外出竊取機車無訛。此外，復有扣押
      筆錄、贓物認領保管單各一紙及現場照片三張附卷可稽（見警卷第十六頁、第
      十九頁、第二十一頁背面及第二十二頁），並有扣案之Ｔ型扳手一支可資佐證
      。本件事證明確，被告之犯行洵堪認定。
（四）本院所採前開證據，其中潘安全於警詢中所為之陳述，與審判中不符，其先前
      之陳述具有較可信之特別情況，已如前述，且為證明犯罪事實存否所必要者，
      依刑事訴訟法第一百五十九條之二，自得為證據，另證人徐福祥係在審判中向
      法官所為之陳述，自有證據能力；綜上所述，被告前開所辯，係卸責之詞，不
      足採信，其前揭犯行堪以認定。
三、查本件潘安全及被告甲○○共同竊取機車所持用之Ｔ型扳手一支，金屬所製，外
    型尖銳，客觀上足以對人之生命、身體、安全構成威脅，自足供兇器使用，是核
    被告甲○○與潘安全持外型尖銳客觀上足以對人之生命、身體及安全構成威脅為
    兇器之Ｔ型扳手著手行竊之行為，所為係犯刑法第三百二十一條第一項第三款之
    攜帶兇器竊盜罪。被告甲○○與潘安全間就上開犯行，有犯意聯絡及行為分擔，
    均為共同正犯。原審以被告甲○○犯罪事證明確，適用刑法第二十八條、第三百
    二十一條第一項第三款、第三十八條第一項第二款，審酌被告甲○○正值青壯，
    竟不思以正當途徑賺取財物，率爾與潘安全竊取他人之財物，惡性非輕，而被告
    甲○○犯後仍飾詞圖卸，不知省悟等一切情狀，量處有期徒刑月一年，扣案之Ｔ
    型扳手一支，係被告甲○○所有，已如前述，且係供犯加重竊盜罪所用之物，應
    依刑法第三十八條第一項第二款之規定，宣告沒收，其認事用法，核無不合，量
    刑亦屬允當。被告甲○○上訴意旨否認犯罪及認原審量刑過重為由，指摘原判決
    不當，為無理由，應予駁回。
據上論斷，應依刑事訴訟法第三百六十八條，判決如主文。
本案經檢察官陳建年到庭執行職務。
中　　　華　　　民　　　國　　九十三　　年　　 十二 　　月　　三十一　　日
                              臺灣高等法院高雄分院刑事第八庭
                                   審判長法官   惠光霞
                                         法官   洪慶鐘
                                         法官   趙文淵
右正本證明與原本無異。
不得上訴。
　　　　　　　　　　　　　　　　　　　 書記官   吳新貞
中　　　華　　　民　　　國　　九十四　　年　　  一  　　月　　　三　　　日
附錄：本判決論罪科刑法條全文：
刑法第三百二十一條第一項第三款
犯竊盜罪而有左列情形之一者，處六月以上五年以下有期徒刑：
三、攜帶兇器而犯之者。
